【裁判字號】    90,易緝,14
【裁判日期】    901026
【裁判案由】    竊盜
【裁判全文】
臺灣基隆地方法院刑事判決                            九十年度易緝字第一四號
    公  訴  人  臺灣基隆地方法院檢察署檢察官
    被      告  乙○○
右列被告因竊盜案件，經檢察官提起公訴（八十九年度偵字第五Ｏ六二號、九十年度
偵字第五一二、五七一號、九十年度偵緝字第三七號）及移送併案審理（九十年度偵
字第七Ｏ五號），本院判決如左：
    主  文
乙○○連續結夥三人攜帶兇器毀越安全設備竊盜，處有期徒刑壹年捌月。
扣案如附表所示之物均沒收。
    事  實
一、乙○○曾於民國八十二年間，因竊盜案件，經臺灣臺北地方法院判處有期徒刑六
    月確定；又於八十五年間，因違反麻醉藥品管理條例案件，經臺灣臺北地方法院
    判處有期徒刑五年五月確定，二案合併定應執行刑有期徒刑五年十月在案，尚未
    執行完畢，猶不知悔改，復意圖為自己不法之所有，並基於概括犯意，或單獨、
    或與丙○○（業經本院判處有期徒刑一年二月確定）、許裕賢（另案通緝中）基
    於共同犯意之聯絡，連續為左列之竊盜行為：
  (一)八十九年十二月五日清晨五時許，乙○○、許裕賢同至臺北縣瑞芳鎮○○路頂埔
    巷一弄二號前路旁，持許裕賢所有之鑰匙一支，竊取丁○○所有之車號ＣＱ--九
    六八七號自用小客貨車一輛（起訴書誤載車號為ＧＱ--九六八七號，引擎號碼四
    Ｇ八二Ａ００五七二七號、排氣量一０六一ＣＣ、中華牌紅色箱型車，現價值約
    新台幣十三萬元）得手。
  (二)八十九年十二月六日凌晨三時許，許裕賢駕駛竊得之ＣＱ--九六八七號自用小客
    貨車搭載乙○○、丙○○同至臺北市○○○路七二巷二三弄六號前路旁，見車號
    六Ｂ--四０三九號自用小客車之車門未上鎖，推由乙○○下車竊取己○○所有放
    置於該車內之直排輪溜冰鞋二十五雙（價值約三萬六千元），許裕賢則於ＣＱ--
    九六八七號自用小客貨車駕駛座上把風，丙○○於車內接應贓物得手。
  (三)八十九年十二月六日凌晨四時許，許裕賢駕駛竊得之ＣＱ--九六八七號自用小客
    貨車搭載乙○○、丙○○同至基隆市八斗子漁港漁船加油站旁由癸○○所設置供
    擺放漁船修理工具之貨櫃屋（無人居住），由丙○○持許裕賢所有客觀上足以對
    人之生命、身體構成威脅，可供兇器使用之鐵剪一支，破壞該貨櫃屋之門鎖（門
    鎖款式係以鐵鍊一條加掛獨立之鎖頭），並由乙○○在外把風，丙○○、許裕賢
    進入貨櫃屋內竊取癸○○所有之發電機一臺、電鑽一支、小型電鋸三支、大型電
    鋸一支、大型吹風機一臺、小型電鑽一支、砂輪機一臺及電纜線一捲（總價值約
    五、六萬元）得手。
  (四)九十年一月二十五日凌晨一時許，乙○○、許裕賢同至臺北縣瑞芳鎮○○○○路
    二七號辛○○所經營之鑫隆製銅工廠（無人居住），由許裕賢持客觀上足以對人
    之生命、身體構成威脅，可供兇器使用之鐵管一支，撞破該工廠後門旁之石棉瓦
    片後，伸手入內開啟門鎖進入工廠，竊取辛○○所有之銅製品躍馬一個、女人像
    一個、鳳冠一個、劍二支、兔子五十三個、馬三十五個、龍七十四個、蛇八個、
    彌勒佛二十一個、舞獅八十一個、龍印三個及鳳印二個（總價值約九萬元）得手
    。
  (五)八十九年十一月中旬某日，乙○○、丙○○同至基隆市暖暖區二四五巷八號庚○○所經營之上鋼工程行，由丙○○持客觀上足以對人之生命、身體構成威脅，可
    供兇器使用之螺絲起子一支破壞該工程行後門之玻璃，伸手入內開啟門鎖進入該
    工程行，竊取庚○○所有之氬銲機一臺、碎石機一臺、電鑽機一臺及切割機一臺
    （總價值約五萬元）得手，乙○○則在門外把風並接應贓物。
  (六)九十年一月十三日凌晨二時許，乙○○、丙○○、許裕賢同至基隆市○○區○○
    街七七號前由甲○○所設置供擺放工具之貨櫃屋（無人居住），由許裕賢持客觀
    上足以對人之生命、身體構成威脅，可供兇器使用之鐵撬一支，破壞該貨櫃屋之
    門鎖（門鎖款式係以鐵鍊一條加掛獨立之鎖頭），進入貨櫃屋內竊取甲○○所有
    之電磨機一臺及電鑽一支（總價值約六、七千元）得手。
  (七)八十九年十二月一日，乙○○、丙○○、許裕賢同至基隆市○○區○○路十之一
    號森駿保齡球館（已停止營業），見該球館之門鎖已遭不詳人士破壞，乃推門入
    內，持客觀上足以對人之生命、身體構成威脅，可供兇器使用之鐵剪一支，竊取
    該球館之電線（價值約七千餘元）得手。
  (八)八十九年十二月四日，乙○○、丙○○、許裕賢同至基隆市○○區○○路十之一
    號森駿保齡球館，持客觀上足以對人之生命、身體構成威脅，可供兇器使用之鐵
    剪一支，竊取該球館之電線（價值約六千餘元）得手。
  (九)八十九年十二月八日，乙○○、丙○○、許裕賢同至基隆市○○區○○路十之一
    號森駿保齡球館，持客觀上足以對人之生命、身體構成威脅，可供兇器使用之鐵
    剪一支，竊取該球館之電線（價值約九千五百元）得手。
  (十)八十九年十二月十一日中午十二時許，乙○○、丙○○、許裕賢同至基隆市○○
    區○○路十之一號森駿保齡球館，持客觀上足以對人之生命、身體構成威脅，可
    供兇器使用之鐵剪一支，竊取該球館之電線約一百多公斤（價值約四十萬元）得
    手。
  (十一)八十九年十月初某日晚間十時許，乙○○、丙○○、許裕賢同至基隆市七堵區○○○路一四七巷四號壬○○之住處，由乙○○徒手扳開鐵窗之鐵條後，共同踰越
    窗戶進入該住宅（未經許可無故侵入住宅部分未據告訴），竊取壬○○所有之鑽
    壁機二支、電鑽二支及螺絲起子數支得手。
  (十二)八十九年十月初某日晚間七、八時許，乙○○、丙○○、許裕賢行經基隆市○○○路十五號前榕樹下，見該路段正在施工，路旁置有施工單位所有之發電機一臺
    ，即趁施工工人不注意之際，徒手竊取該臺發電機（價值約七千元）得手。
  (十三)九十年一月十日晚間十時許，乙○○、丙○○、許裕賢同至基隆市○○區○○路
    六一八號林文獻所經營之鐵窗工廠（無人居住），由丙○○持客觀上足以對人之
    生命、身體構成威脅，可供兇器使用之螺絲起子一支破壞窗戶玻璃後，踰越窗戶
    進入工廠內，竊取電焊機一臺及電鑽四支得手。
    迄八十九年十二月七日凌晨一時三十分許，許裕賢駕駛ＣＱ--九六八七號自用小
    客貨車搭載乙○○、丙○○行經基隆市○○路六一號旁為警查獲，並當場扣得許
    裕賢所有供竊盜所用及預備供竊盜所用之工具油壓剪刀一支、螺絲起子一支、美
    工刀一支、鐵鎚一支、鑰匙一支；又於九十年一月二十八日凌晨一時許，在基隆
    市○○街與大華二路口為警查獲，並當場扣得許裕賢所有供竊盜所用及預備供竊
    盜所用之工具老虎鉗一支、電鑽一支、長鐵撬一支、鐵剪一支、鐵鉤一支、帶子
    一只、起子二支（十字型起子一支、一字型起子一支）、麻繩一捆，因而查悉上
    情。
二、案經基隆市警察局第二分局、第三分局、臺北縣警察局瑞芳分局分別報請臺灣基
    隆地方法院檢察署檢察官偵查起訴及移送併案審理。
    理  由
一、右揭事實，業據被告乙○○於本院審理中坦承不諱，核與共犯丙○○所供述之竊
    盜情節相符，並經被害人丁○○、己○○、癸○○、辛○○、庚○○、甲○○、
    壬○○、林文獻、戊○○分別指述遭竊事實甚詳，復有被害人丁○○、己○○、
    癸○○、辛○○於警局領回失竊物品所出具之贓物認領保管收據四張附卷，及共
    犯許裕賢所有供竊盜所用或預備供竊盜所用之工具油壓剪刀一支、螺絲起子一支
    、美工刀一支、鐵鎚一支、鑰匙一支、老虎鉗一支、電鑽一支、長鐵撬一支、鐵
    剪一支、鐵鉤一支、帶子一只、起子二支（十字型起子一支、一字型起子一支）
    、麻繩一捆扣案為證，被告乙○○之自白核與積極證據相符，本件事證明確，被
    告乙○○之犯行堪可認定。
二、核被告乙○○如事實欄編號(一)所示行為，係犯刑法第三百二十條第一項之普通竊
    盜罪；事實欄編號(二)、(十二)所示行為，係犯刑法第三百二十一條第一項第四款之結
    夥三人竊盜罪；事實欄編號(三)、(六)、(十三)所示行為，係犯刑法第三百二十一條第一
    項第四款、第三款、第二款之結夥三人攜帶兇器毀越安全設備竊盜罪；事實欄編
    號(四)、(五)所示行為，係犯刑法第三百二十一條第一項第三款、第二款之攜帶兇器
    毀越安全設備竊盜罪；事實欄編號(七)、(八)、(九)、(十)所示行為，係犯刑法第三百二
    十一條第一項第四款、第三款之結夥三人攜帶兇器竊盜罪；事實欄編號(十一)所示行
    為，係犯刑法第三百二十一條第一項第四款、第二款、第一款之結夥三人、毀越
    安全設備、於夜間侵入住宅竊盜罪。被告先後多次竊盜行為之時間緊接，所犯罪
    名及構成要件均相同，顯係基於概括犯意反覆為之，為連續犯，應依刑法第五十
    六條之規定論以一最重之結夥三人攜帶兇器毀越安全設備竊盜罪，並加重其刑。
    被告乙○○與共犯丙○○、許裕賢間有犯意聯絡及行為分擔，均為共同正犯。
    公訴人認被告如事實欄編號(二)、(三)、(四)所示行為係犯刑法第三百二十條第一項之
    普通竊盜罪嫌，容有未洽，惟公訴人此部分起訴之犯罪事實核與本院認定之事實
    (二)、(三)、(四)犯罪事實相同，故爰依法變更公訴人之起訴法條。檢察官移送併辦部
    分之犯行（九十年度偵字第七Ｏ五號），核與經公訴人起訴之竊盜犯行有連續犯
    之裁判上一罪關係，亦為起訴效力所及，本院應併予審究。爰審酌被告年輕力壯
    ，竟不知勤勉上進，曾因竊盜案件經判處有期徒刑六月在案，猶不能悔改，復連
    續結夥三人竊盜財物，嚴重危害社會秩序、公共安全及其犯罪後態度等一切情狀
    ，量處如主文第一項所示之刑，以示懲儆。扣案如附表所示之物均係共犯許裕賢
    所有，且供本件竊盜犯罪所用或供預備竊盜犯罪所用，業經被告供承在卷，應依
    刑法第三十八條第一項第二款之規定併予宣告沒收。
據上論斷，應依刑事訴訟法第二百九十九條第一項前段、第三百條，刑法第二十八條
、第五十六條、第三百二十一條第一項第四款、第三款、第二款、第三十八條第一項
第二款，判決如主文。
本案經檢察官劉嶽承到庭執行職務。
中      華      民      國     九十     年      十      月    二十六    日
                                    臺灣基隆地方法院刑事第三庭
                                          法  官    蔡  佳  玲
右正本證明與原本無異。
對於本件判決如有不服，應於收受送達後十日內，向本院提出上訴書狀，上訴於臺灣
高等法院，並按他造當事人之人數附具繕本。
                                          書記官    湯  惠  芳
中      華      民      國     九十     年      十      月     三十     日
附錄論罪法條
刑法第三百二十一條：
犯竊盜罪而有左列情形之一者，處六月以上五年以下有期徒刑：
一、於夜間侵入住宅或有人居住之建築物、船艦或隱匿其內而犯之者。
二、毀越門扇、牆垣或其他安全設備而犯之者。
三、攜帶兇器而犯之者。
四、結夥三人以上而犯之者。
五、乘火災、水災或其他災害之際而犯之者。
六、在車站或埠頭而犯之者。
前項之未遂犯罰之。
附表：
┌───┬────────┬─────┐
│編號  │名        稱    │數    量  │
├───┼────────┼─────┤
│一、  │油壓剪          │一支      │
├───┼────────┼─────┤
│二、  │螺絲起子        │一支      │
├───┼────────┼─────┤
│三、  │美工刀          │一支      │
├───┼────────┼─────┤
│四、  │鐵鎚            │一支      │
├───┼────────┼─────┤
│五、  │鑰匙            │一支      │
├───┼────────┼─────┤
│六、  │老虎鉗          │一支      │
├───┼────────┼─────┤
│七、  │電鑽            │一支      │
└───┴────────┴─────┘
續上頁
┌───┬────────┬─────┐
│八、  │長鐵撬          │一支      │
├───┼────────┼─────┤
│九、  │鐵剪            │一支      │
├───┼────────┼─────┤
│十、  │鐵鉤            │一支      │
├───┼────────┼─────┤
│十一、│帶子            │一只      │
├───┼────────┼─────┤
│十二、│起子            │二支      │
├───┼────────┼─────┤
│十三、│麻繩            │一捆      │
└───┴────────┴─────┘


司法院資訊處製作；財團法人民間司法改革基金會備份。
